【裁判字號】    92,易緝,195
【裁判日期】    921117
【裁判案由】    傷害
【裁判全文】
臺灣板橋地方法院刑事判決                        九十二年度易緝字第一九五號
    公  訴  人  臺灣板橋地方法院檢察署檢察官
    被      告  甲○○
右列被告因傷害案件，經檢察官提起公訴（九十二年度偵字第四五四一號），本院判
決如左：
    主  文
甲○○共同傷害人之身體，處拘役肆拾日，如易科罰金，以參佰元折算壹日。
    事  實
一、緣尹少青（已結）於民國九十一年八月十六日凌晨零時三十分許，在臺北縣樹林
    市○○路○段一三七號之「歌之鄉卡拉ＯＫ店」內，因細故與丙○○發生爭執，
    尹少青遂至隔鄰臺北縣樹林市○○路○段一三五號原飲酒處之「佳樂卡卡拉ＯＫ
    店」內，邀集尹定國、陳國平（均已結）、甲○○等人攜磚塊前來助勢，嗣尹少
    青、尹定國、甲○○及陳國平等人至「歌之鄉卡拉ＯＫ店」欲找丙○○理論之際
    ，適見正欲離去之丙○○、乙○○，旋尹少青、尹定國、甲○○及陳國平等人，
    即共同基於傷害之犯意，分持磚塊攻擊乙○○，丙○○見狀上前欲搭救已倒地之
    乙○○時，其等並接續攻擊丙○○，致乙○○受有頭部挫裂傷併腦震盪及前胸撞
    擊傷之傷害，丙○○受有左尺骨骨折、左外耳裂傷三公分及頭部外傷合併腦震盪
    之傷害。
二、案經丙○○、乙○○訴由臺北縣政府警察局樹林分局移由臺灣板橋地方法院檢察
    署檢察官偵查起訴。
    理  由
壹、關於程序：
    按除被告所犯為死刑、無期徒刑、最輕本刑為三年以上有期徒刑之罪或高等法院
    管轄第一審案件者外，於前條第一項程序進行中，被告先就被訴事實為有罪之陳
    述時，審判長得告知被告簡式審判程序之旨，並聽取當事人、代理人、辯護人及
    輔佐人之意見後，裁定進行簡式審判程序。為中華民國九十二年九月一日施行之
    刑事訴訟法第二百七十三條之一第一項所明定，本件於行準備程序時，被告為有
    罪陳述，經本院告以簡式審判程序之旨，並聽取被告、檢察官之意見後，認為宜
    以簡式審判程序審理，爰改依簡式審判程序審理之，合先說明。
貳、關於實體：
一、訊據被告甲○○坦承右揭犯行不諱，核與告訴人丙○○、乙○○指述，暨證人楊
    芳佩證述情形相符；亦與共同被告尹少青、尹定國、陳國平之供述，互核相符。
    此外，復有臺北縣樹林市仁愛醫院診斷證明書二紙附卷可稽，據上，被告甲○○
    所為自白，核與事實相符，應堪採信，本案事證明確，被告犯行，足以認定。
二、核被告甲○○所為，係犯刑法第二百七十七條第一項之傷害罪。被告甲○○與尹
    少青、尹定國、陳國平間，有犯意聯絡及行為分擔，均為共同正犯，而各該被告
    同一接續之傷害犯行，因造成二人受到傷害，為同種想像競合犯，應從一重處斷
    ；至公訴意旨以被告先後二次傷害犯行，時間緊接，方法相同，觸犯構成要件相
    同之罪，顯係基於概括犯意為之為連續犯一節，查被告所為之各該傷害犯行，於
    時間上不能分割，應認僅係接續之傷害行為，同時傷害二人之同種類之想像競合
    犯，核與基於概括犯意而為者有間，公訴於此，容或誤會。爰審酌被告與告訴人
    間，肇因細故，並犯罪動機、目的、手段、所致被害人傷害之程度，犯罪後態度
    等一切情狀，量處如主文所示之刑，並諭知易科罰金之折算標準。
三、被告尹定國、尹少青部分，本院業於九十二年八月五日以九十二年度易字第一四
    一八號審結；被告陳國平部分，則於同年九月十日以九十二年度易緝字第一五二
    號審結，均附此敘明。
據上論斷，應依刑事訴訟法第二百七十三條之一第一項、第二百九十九條第一項前段
，刑法第二十八條、第二百七十七條第一項、第五十五條、第四十一條第一項前段，
罰金罰鍰提高標準條例第一條前段、第二條，判決如主文。
本案經檢察官游鉦添到庭執行職務。
中      華      民      國      九十二      年    十一    月    十七    日
                                  臺灣板橋地方法院刑事第九庭
                                      法  官  黎錦福
右正本證明與原本無異。
如不服本判決，應於判決送達後十日內向本院提出上訴狀 (應附繕本) ，上訴於臺灣
高等法院。
                                      書記官  蔡麗春
中      華      民      國      九十二      年    十一    月    十七    日
附錄本案論罪科刑法條全文：
刑法第二百七十七條
傷害人之身體或健康者，處三年以下有期徒刑，拘役或一千元以下罰金。
犯前項之罪，因而致人於死者，處無期徒或七年以上有期徒刑；致重傷者，處三年以
上十年以下有期徒刑。


司法院資訊處製作；財團法人民間司法改革基金會備份。
